臺灣高等法院刑事判決　　　　　　　　94年度上易字第1080號
上　訴　人　臺灣臺北地方法院檢察署檢察官
被　　　告　乙○○
上列上訴人因被告竊盜等案件，不服臺灣臺北地方法院94年度易
字第263號，中華民國94年5月24日第一審判決（起訴案號：臺灣
臺北地方法院檢察署93年度偵字第21404號及移送併辦案號：94
年度偵字第5349號），提起上訴，本院判決如下：
    主  文
原判決撤銷。
乙○○連續踰越安全設備，攜帶兇器竊盜，累犯，處有期徒刑壹
年拾月。
油壓剪壹支、鐵條彎曲器壹支、起子壹支、鉗子壹支、照明頭燈
兼手電筒壹支、手套壹雙均沒收。
    事  實
一、乙○○前於民國93年間，因犯竊盜罪經臺灣板橋地方法院判
    處有期徒刑5 月，如易科罰金，以300元折算1日確定，甫於
    93年8 月30日易科罰金執行完畢，其所受宣告之刑以已執行
    論。詎其仍不知悔改，竟本於意圖為自己不法所有之概括犯
    意，與真實姓名、年籍不詳、綽號「阿和」之成年男子，基
    於共同之犯意聯絡，於93年11月30日8 時50分許，搭乘「阿
    和」駕駛之車號CZ-9026 號自用小貨車至臺北市○○區○○
    街266 號丙○○住處附近，下車後即由「阿和」進入上開處
    所後巷，徒手將該住處1 樓廁所之鋁製窗扇卸下交乙○○放
    置一旁，「阿和」與乙○○即踰越窗戶，無故侵入上開住宅
    ，「阿和」並持手電筒（未據扣案）察看屋內情況，嗣「阿
    和」與乙○○正在屋內搜尋財物之際，丙○○察覺屋內有異
    乃從住處二樓下樓察看，發現「阿和」與乙○○正在屋內，
    即追捕乙○○並報警至現場處理，而「阿和」則趁機逃離現
    場。乙○○復承前開概括犯意，於94年3 月27日17時許，自
    未關閉之大門侵入林永川開設位於臺北縣三重市○○○路50
    8 巷77號無人居住之工廠內（侵入他人建築物部分未據合法
    告訴），徒手竊取林永川所有置於該處之鐵桶5個、鐵條5根
    、車輪2 個。乙○○得手後欲離去現場之際，為林永川發覺
    並報警至現場處理而當場逮捕乙○○，始查悉上情。乙○○
    復於94年5月15日10時許，持客觀上足堪為凶器之油壓剪及
    鐵條彎曲器各一支進入臺北縣永和市○○路33號大樓頂樓，
    以上開工具剪裁該大樓製作鋁門窗之剩餘材料，竊得鋁條十
    一支，俟該大樓住戶彭守喜發現乙○○形跡有異，報警處理
    ，始經警查獲上情，並扣得油壓剪及鐵條彎曲器各一支，乙○○於94年6月16日深液2時許，又攜帶客觀上可為凶器之螺
    絲起子及鉗子各一支、手套一雙、照明頭燈兼手電筒壹支，
    自台北市○○○路○段十號旁之房屋踰越已被破壞之鐵窗之
    安全設備，進入同棟三樓無人居住之空屋，竊取鋁窗並將之
    拆解成二十根後加以綑綁，當埸為警查獲，扣得起子壹支、
    鉗子壹支、照明頭燈兼手電筒壹支、手套壹雙，復於94年7
    月12日15時許徒手毀壞甲○○位在台北市○○區○○街29號
    4 樓倉庫之窗戶之安全設備，進入該倉庫之建築物內竊取財
    物，適被黃瓊慧發現，而未竊得財物，復接續至上開甘州街
    29 號5樓丁○○住處竊取財物，適被丁○○發現而未遂。
二、案經被害人丙○○、甲○○訴由臺北市政府警察局信義分局
    報請臺灣臺北地方法院檢察署檢察官偵查起訴及該署以94年
    度偵字第10822號、臺灣板橋地方法院檢察署以94年度偵字
    第9723號、臺灣板橋地方法院檢察署以94年度偵字第7522號
    移送併辦。
    理  由
一、被告乙○○在原審審理時固坦承於93年11月30日8時50分許
    ，與綽號「阿和」之人共同至臺北市○○區○○街266號告
    訴人丙○○住處，由「阿和」至該處後巷卸下1樓廁所之鋁
    製窗扇後進入該住處，以及於94年3月27日17時許，進入告
    訴人林永川開設位於臺北縣三重市○○○路508巷77號無人
    居住之工廠內，於94年5月15日、94年6月16日、94年7月12
    日有前往前揭之地點等事實，惟矢口否認有上開竊盜犯行，
    辯稱其進入告訴人丙○○住處，係以為該處為無人居住而欲
    進入撿破爛，且因該處巷子為死巷，為尋找出口始進入該處
    。又其進入告訴人林永川之工廠，僅在該處休息，並未竊取
    任何物品，於94年5月15日係前往撿拾可以回收之東西，94
    年7 月12日係前往撿拾廢鐵云云。然查被告與綽號「阿和」
    之人侵入臺北市○○區○○街26 6號告訴人丙○○住處後，
    綽號「阿和」之人確實有持手電筒搜尋財物之行為，且被告
    見告訴人丙○○下樓察看時，即大喊「「這裡有人住，你找
    錯地方了」，並且欲從大門逃離等語，業據證人丙○○在原
    審審理程序中證稱屬實（原審94年4月18日審判筆錄第3頁）
    。是被告與綽號「阿和」之人如非進行竊盜行為，何須持手
    電筒搜尋財物，又何須見屋主出現即倉皇逃離。據此足證被
    告與綽號「阿和」之人進入上開處所，應確係為竊盜之行為
    。且證人丙○○亦證稱家裡後面巷子平時沒有人走，必須從
    旁邊住家爬圍牆才能夠進去等語（上開審判筆錄第4頁）。
    則證人丙○○住家後方巷子並非得以輕易進入，若被告並無
    竊盜之意，又何須耗費周章進入該處。基此亦見被告辯稱前
    情，有違常情，顯係卸責之詞，毫無所據，難以採信。另查
    被害人林永川業已指述被告之竊盜行為明確，此有被告對於
    證據能力不爭執之警訊筆錄在卷可參（94年度偵字第5349號
    偵查卷第17頁），且被告亦於偵查中自陳進入證人林永川住
    處係為撿破爛等語（上開偵查卷第27頁），則被告明知該處
    物品非其所有，又欲將之拾回，其有為自己不法所有之意圖
    ，至為明確，其辯稱進入臺北縣三重市○○○路508巷77號
    無人居住之工廠並未實施竊盜行為云云，亦屬卸責，無從採
    信。此外，並有證人丙○○出具之贓物認領保管單、現場照
    片（以上分別參93年度偵字第21 404號偵查卷第19頁、第29
    至30頁）、證人林永川出具之贓物認領保管單、現場照片（
    以上分別參94年度偵字第5349號偵查卷第12頁、第22至23
    頁）等件附卷可資佐證。被告於前揭94年5月15日之竊盜行
    為，業經證人彭守喜、李河清證述明確，復有贓物認領保管
    單、相片、扣案之油壓剪壹支、鐵條彎曲器壹支可證，被告
    於前揭94年6月16日之竊盜行為，被告已坦白承認，並經證
    人葛蓓蓓證述明確，復有贓物認領保管單、相片、扣案之起
    子壹支、鉗子壹支、照明頭燈兼手電筒壹支、手套壹雙可證
    ，被告於前揭94年7月12日之竊盜行為，業經證人甲○○、
    丁○○、黃瓊慧證述明確，復有相片可證，本件事證明確，
    被告犯行洵堪認定。
二、查被告與綽號「阿和」之人將證人丙○○住處1 樓廁所鋁窗
    卸下後，由該處進入其住處，係以踰越門扇之方式竊盜。又
    其等在證人丙○○住處行竊之際，雖著手搜索財物而已實施
    竊盜之犯罪行為，然因遭證人丙○○察覺而未致發生犯罪之
    結果，此部分所為，核屬未遂。核被告所為，就侵入證人丙○○住宅並行竊之行為，係犯刑法第306條第1項之侵入住宅
    罪、同法第321條第1項第2款、第2項之踰越門扇竊盜未遂罪
    ；就進入證人林永川之工廠行竊部分，則係犯刑法第320 條
    第1 項之竊盜罪。被告與綽號「阿和」之人，就上開侵入證
    人丙○○住宅行竊部分之犯罪行為，有犯意聯絡與行為分擔
    ，為共同正犯。被告前揭94年5月15日之行為係犯刑法第321
    條第1項第3款之攜帶兇器竊盜罪，被告前揭94年6月16日之
    行為係犯刑法第321條第1項第2款、第3款踰越安全設備，攜
    帶兇器竊盜罪，被告前揭94年7月12日之行為係犯刑法第321
    條第2項、第1項第2款、第306條之罪，其二罪間有方法結果
    之牽連犯之裁判上一罪之關係，應從一重論以刑法第321條
    第2項、第1項第2款之加重竊盜未遂罪，併案意旨稱此部分
    被告尚犯刑法第354條之毀損罪，惟毀壞安全設備之行為，
    乃係竊盜之加重要件行為，自無成立毀損罪之餘地，最高法
    院83 年度台上字第3856號判決著有明文，是此部分，不另
    成立毀損罪。被告先後多次竊盜行為，雖有加重竊盜與普通
    竊盜之分，惟犯罪時間緊接、觸犯基本構成要件相同之罪，
    顯係基於概括犯意所為，仍應認屬連續犯，而依刑法第56條
    規定論以情節較重之前揭94年6月16日之刑法第321條第1項
    第2款、第3款踰越安全設備，攜帶兇器竊盜罪，並加重其刑
    。而其侵入證人丙○○住宅之犯行，係為進入實施竊盜行為
    ，所犯侵入住宅罪與加重竊盜未遂罪，有方法、結果之牽連
    關係，依刑法第55條規定，應從較重之加重竊盜未遂罪處斷
    。公訴意旨就上開侵入證人丙○○住宅竊盜部份，漏未論以
    刑法第306條第1項之侵入住宅罪，然證人丙○○就侵入住宅
    罪部分，業已提出合法告訴（參93年度偵字第21404號偵查
    卷第20 頁），且檢察官已將此部分事實記載於起訴書內，
    法院自得加以審理；而移送併辦部分，依前開說明，與本案
    起訴之犯罪事實有裁判上一罪之連續犯關係，依審判不可分
    原則，法院亦得加以審理，查被告前於93年間，因犯竊盜罪
    經臺灣板橋地方法院判處有期徒刑5月，如易科罰金，以300
    元折算1日確定，甫於93年8月30日易科罰金執行完畢，有被
    告全國前案紀錄表1份在卷可稽，其所受宣告之刑，依刑法
    第44條規定，因易科罰金而以已執行論，於5年內再犯本件
    有期徒刑以上之罪，為累犯，應依刑法第47條規定，加重其
    刑，並依法遞加重之。公訴意旨另略以被告與綽號「阿和」
    之人行竊時，基於意圖為自己不法所有之共同犯意聯絡，竊
    取證人丙○○所有之廁所鋁製窗扇2片，因認被告此部分涉
    有刑法第320條第3項、第1項之竊盜未遂罪，公訴人認被告
    涉有此部分之犯行，無非係以證人丙○○之證詞以及贓物認
    領保管單為其主要論據。惟按犯罪事實應依證據認定之，無
    證據不得認定犯罪事實，刑事訴訟法第154條第2項定有明文
    。查被告於原審堅詞否認有竊盜犯行，經查綽號「阿和」之
    人將該鋁製窗扇取下之目的，僅為自該處進入住宅，業據被
    告供陳在卷，且該窗扇自取下後均放在該處，而未移至他處
    ，亦據證人丙○○證稱屬實，且業已領回，有贓物認領保管
    單在卷可查。足認綽號「阿和」之人將該窗扇取下之目的，
    確係為便於進入證人丙○○之住處，並無為自己不法所有之
    意圖，而不得論以竊盜罪。公訴人所指之證據，均不足以證
    明被告犯罪，此外，復查無其他積極證據足認被告此部分另
    涉有竊盜犯行，不能證明被告犯罪，惟此部分公訴意旨認與
    前開經起訴論罪之部分有實質上之一罪關係，故此部分不另
    為無罪之諭知。
三、原審審理結果據以論罪科刑固非無見，惟原判決就併案之被
    告前揭94年5月15日、94年6月16日、94年7月12日之竊盜犯
    行未及審酌，尚有未洽，公訴人就此提起上訴，尚非無理由
    ，應由本院予以撤銷改判，爰審酌被告無故侵入他人住宅、
    又為圖私利，恣意竊取他人之物，犯罪所生損害非小、犯後
    態度不佳，然已將竊得物品返還被害人及其生活狀況與智識
    程度等一切情狀，量處如主文所示之刑，扣案之油壓剪壹支
    、鐵條彎曲器壹支、起子壹支、鉗子壹支、照明頭燈兼手電
    筒壹支、手套壹雙為被告所有，供犯前揭竊盜罪之所用，依
    法予以宣告沒收，至綽號「阿和」之人為本件竊盜犯行時所
    攜帶之手電筒1支，未據扣案，亦無證據證明係被告或綽號
    「阿和」之人所有，因而不予宣告沒收。
四、被告經合法傳喚，無正當理由不到庭，爰不待其陳述逕行判
    決。
據上論斷，應依刑事訴訟法第371條、第369條第1項前段、第364
條、第299條第1項前段，刑法第56條、第321條第1項第2款、第
3款、第47條、第38條第1項第2款判決如主文。
本案經檢察官劉靜婉到庭執行職務。
中　　華　　民　　國　　94　　年　　9 　　月　　13　　日
                  刑事第十庭  審判長法  官  陳正雄
                                    法  官  黃金富
                                    法  官  許宗和
以上正本證明與原本無異。
不得上訴。
                                    書記官  沈秀容
中　　華　　民　　國　　94　　年　　9 　　月　　20　　日
附錄：本案論罪科刑法條全文
中華民國刑法第321條
 犯竊盜罪而有左列情形之一者，處六月以上、五年以下有期
   徒刑：
一  於夜間侵入住宅或有人居住之建築物、船艦或隱匿其內而犯
    之者。
二  毀越門扇、牆垣或其他安全設備而犯之者。
三  攜帶兇器而犯之者。
四  結夥三人以上而犯之者。
五  乘火災、水災或其他災害之際而犯之者。
六  在車站或埠頭而犯之者。
前項之未遂犯罰之。
